臺灣士林地方法院交通事件裁定　　　 100年度交聲字第1129號
原處分機關　臺北市交通事件裁決所
異議人即
受處分人　　汪詩祥
上列異議人即受處分人因違反道路交通管理處罰條例案件，對於
臺北市交通事件裁決所民國100 年11月28日所為之北市裁罰字第
裁00-000000000號處分（原舉發單號碼：000000000 ）聲明異議
，本院裁定如下：
    主  文
異議駁回。
    理  由
一、按汽車駕駛人，領有機器腳踏車駕駛執照，駕駛小型車，處
    新臺幣（下同）6,000 元以上12,000元以下罰鍰，並當場禁
    止其駕駛，道路交通管理處罰條例第21條第1 項第2 款定有
    明文。
二、原處分意旨略以：異議人即受處分人（下稱異議人）汪詩祥
    於100 年8 月24日15時45分許，駕駛車號9Q-8648 號自小客
    車，行經彰化縣二林鎮○○路與仁愛路口時，經警攔停舉發
    有「駕照吊銷行駛道路」之違規，認其違反道路交通管理處
    罰條例第21條第1 項第4 款，而以彰化縣警察局100 年8 月
    24日彰警交字第J00000000 號舉發違反道路交通管理事件通
    知單舉發，後裁決機關查核後認異議人之汽車駕駛執照雖於
    94年7 月26日吊銷，然本案違規時領有機器腳踏車駕駛執照
    ，是處分裁定改以本案異議人「領有機器腳踏車執照，駕駛
    小型車」之違規事實，依同條例第21條第1 項第2 款之規定
    ，裁罰異議人新臺幣6,000 元等語。
三、異議意旨略以：異議人係於94年1 月15日因酒後騎車因機車
    駕照註銷，故出示汽車駕照，被吊扣汽車駕照1 年，吊扣汽
    車駕照之處分與酒後騎機車之行為不符，應有爭議，然本人
    不諳法律規定，故未提出異議，嗣後於新聞報導得知法院有
    相關酒後騎車不得吊扣汽車駕照之判決才知，又異議人又於
    94年6 月29日於北市騎車遭警舉發，被警開立無照騎車，亦
    均繳納罰單結案，當時根本不知汽車駕照被吊銷，前2 次違
    規皆為騎機車，何以遭處吊銷異議人汽車駕照，爰依法聲請
    撤銷原處分云云。
四、經查，本件異議人於100 年8 月24日15時45分許，駕駛車號
    9Q-8 648號自小客車，行經彰化縣二林鎮○○路與仁愛路口
    時，遭警當場舉發駕照吊銷行駛道路之事實，為異議人所不
    爭執，並有上開警方摯發號碼100000000 舉發單1 份在卷可
    稽。又查，異議人上開時、地駕車所持之汽車駕駛執照，先
    於94年1 月15日異議人酒後騎機車違反道路交通管理處罰條
    例第35條第12項第1 款（第ACV198338 號違規單），因斯時
    異議人機車駕照於89年10月23日遭註銷，乃遭改裁處執行吊
    扣異議人汽車駕駛執照1 年（94年1 月19日至95年1 月18日
    ）。嗣異議人又於94年6 月29日經警舉發駕駛執照吊扣期間
    駕車之違規（第AGJ701234 號違規單），遭裁處吊銷汽車駕
    駛執照，且經該管機關於94年7 月26日吊銷，迄今異議人並
    未再重新領考，此有卷附違規查報報表1 份及臺北市交通事
    件裁決所100 年11月3 日北市裁申字第10039674900 號函1
    份可稽，足認本件異議人於本案時、地駕車時，所持汽車駕
    照已遭吊銷甚明，惟異議人當時領有機車駕照，乃原處分機
    關認異議人違規事實係符合汽車駕駛人，領有機器腳踏車駕
    駛執照，駕駛小型車，改依道路交通管理處罰條例第21條第
    1 項第2 款裁處新台幣6000元等情，依法尚非無據。至異議
    人以本案前因其兩次違規均係騎乘機車，但遭裁處吊扣及吊
    銷汽車駕駛執照，裁處違法不當為由異議，惟查，本案駕車
    時點，異議人汽車駕駛執照確實係遭已吊銷之狀態，縱令異
    議人所述上開前次裁處吊銷、吊扣異議人駕駛執照裁處有違
    法不當之處，然上開裁處並未經異議人合法提出異議，亦未
    經該作裁處機關自為撤銷，故上開吊扣及吊銷異議人汽車駕
    駛執照之2 次行政裁處對外仍具有效力，是異議人於本件違
    規時，確實未持有合法有效之汽車駕駛執照堪可認定。
五、綜上所述，異議人確有前揭時、地，有領有機器腳踏車駕駛
    執照，駕駛小型車之違規，從而，原處分機關依道路交通管
    理處罰條例第21條第1 項第2 款之規定，裁處異議人6,000
    元，核無違誤。本件異議人之異議為無理由，應予駁回。
據上論斷，應依道路交通案件處理辦法第18條，裁定如主文。
中    華    民    國   100    年    12    月    21    日
                              交通法庭法  官  張嘉芬
以上正本證明與原本無異。
如不服本裁定，應於送達後5日內，向本院提出抗告狀。
                                      書記官  夏珍珍
中    華    民    國  100     年    12    月    26    日